【裁判字號】    99,易,287
【裁判日期】    990831
【裁判案由】    竊盜
【裁判全文】
臺灣臺南地方法院刑事判決               99年度易字第287號
公  訴  人  臺灣臺南地方法院檢察署檢察官
被      告  乙○○
被      告  丙○○
上列被告因竊盜案件，經檢察官提起公訴（99年度偵字第2107
號），被告於準備程序期日就被訴事實為有罪陳述，本院裁定進
行簡式審判程序，判決如下：
    主  文
丙○○、乙○○結夥三人以上、毀越門扇帶兇器竊盜，均累犯
，各處有期徒壹年，扣案之手電筒參支、老虎鉗壹支、瑞士刀壹
支、頭套式手電筒壹支均沒收。
    事實及理由
一、本件係經被告丙○○與乙○○於準備程序為有罪之表示，而
    經本院裁定以簡式審判程序加以審理，依刑事訴訟法第273
    條之2、第159條第2項之規定，不適用傳聞法則有關限制證
    據能力之相關規定；並得依同法第310條之2準用第454條之
    規定製作略式判決書，合先敘明。
二、本件犯罪事實及證據，除於證據欄補充：(一)被告丙○○與乙○○等二人於本院之自白；(二)臺灣高等法院被告前案紀錄表
    1份外，餘均引用檢察官起訴書之記載（如附件）。
三、被告等二人與甲○○（另通緝中）等人行竊所使用之老虎鉗
    與瑞士刀等，質地為堅硬之金屬，且為刀械，則若持以朝人
    身體揮刺，應足以傷害人體肌膚，客觀上應足以對人之身體
    、生命構成威脅，性質上屬兇器無訛。又該老虎鉗與瑞士刀
    、頭套式手電筒、手電筒分屬被告甲○○與丙○○所有，供
    其犯本件竊盜罪所用之物，業據乙○○供明在卷（警卷第5
    頁），爰依刑法第38條第1項第2款之規定，宣告沒收。
四、核被告丙○○與乙○○等所為，係犯刑法第321條第1項第2
    、3、4款之加重竊盜罪。被告等二人與甲○○間有犯意聯絡
    ，行為分擔係共同正犯。又被告有如起訴書事實欄所載之前
    案及執行紀錄之事實，有卷附臺灣高等法院被告前案紀錄表
    1份可稽，其於受徒刑之執行完畢後，5年以內故意再犯本件
    有期徒刑以上之罪，均為累犯，均應依刑法第47條第1項之
    規定加重其刑。爰審酌被告等所竊取他人所有之電纜線、變
    電開關與電容器等物，價值非鉅，查獲後均由被害人領回，
    且犯後坦承犯行，態度良好，然其等前有多次竊盜、毒品等
    前科，素行不良，因一己小利即隨意竊取他人財物，毫無所
    有權歸屬概念，法治觀念亦薄等一切情狀，爰分別量處如主
    文所示之刑。
五、檢察官雖請求對被告等二人併行諭知強制工作之保安處分，
    惟按保安處分係針對受處分人將來之危險性所為之處置，以
    達教化、治療之目的，為刑罰之補充制度。我國現行刑法採
    刑罰與保安處分雙軌制，係在維持行為責任之刑罰原則下，
    為協助行為人再社會化之功能，以及改善行為人潛在之危險
    性格，期能達成根治犯罪原因、預防犯罪之特別目的。是保
    安處分中之強制工作，旨在對嚴重職業性犯罪及欠缺正確工
    作觀念或無正常工作因而犯罪者，強制其從事勞動，學習一
    技之長及正確之謀生觀念，使其日後重返社會，能適應社會
    生活。竊盜犯贓物犯保安處分條例第3條第1項規定，即係本
    於保安處分應受比例原則之規範，使保安處分之宣告，與行
    為人所為行為之嚴重性、行為人所表現之危險性及對於行為
    人未來行為之期待性相當之意旨而制定，而由法院視行為人
    之危險性格，決定應否令入勞動處所強制工作，以達預防之
    目的（最高法院91年度臺上字第4625號刑事判決意旨參照）
    。且按刑法上之習慣犯，與累犯、連續犯之性質有別，必須
    有具體之事實，足資證明行為人有犯罪之惡習及慣行，始有
    習慣犯規定之適用，並非一有累犯或連續犯之情形，即可認
    為有犯罪之習慣（最高法院54年度臺上字第3041號判決意旨
    參照）。查本案被告雖有多次竊盜前科，然本件竊盜犯行被
    告所竊得之財物價值非鉅，其情形與一般竊盜慣犯常以夥眾
    攜帶凶器破壞他人住所或建築物竊取價值達數萬或數十萬之
    財物迥異，或僅係隨機偶發之犯罪，是以被告等上開行為與
    實際染有竊盜習慣之慣犯，尚屬有間，又依其本件行竊之時
    間及次數等情以觀，其所表現之危險性非高，本院參酌比例
    原則中之必要性原則及罪刑相當性原則後，本院認前開宣告
    之刑，已足收懲戒警惕之效，而無交付強制工作處分之必要
    ，附此敘明；又本院審酌上情，認科以主文所示之刑，已足
    資懲戒，檢察官具體求刑1年2月，尚嫌過重。
六、爰依刑事訴訟法第273條之1第1項、第299條第1項前段、第
    310條之2、第454條第2項，刑法第28條、第321條第1項第2
    款、第3款、第4款、第47條第1項、第38條第1項第2款，判
    決如主文。
本案經檢察官陳尹捷到庭執行職務。
中    華    民    國    99    年    8     月    31    日
                   刑事第七庭   法  官  朱中和
以上正本證明與原本無異。
如不服本判決應於收受本判決後10日內向本院提出上訴書狀，並
應敘述具體理由。其未敘述上訴理由者，應於上訴期間屆滿後20
日內向本院補提理由書狀（均須按他造當事人之人數附繕本）「
切勿逕送上級法院」。
                                書記官  黃秋萍
中    華    民    國    99    年    9     月    1     日
附錄本案論罪科刑法條：
中華民國刑法第321條第1項第3款、第2款、第4款
犯竊盜罪而有左列情形之一者，處六月以上五年以下有期徒刑：
三、攜帶兇器而犯之者。

司法院資訊處製作；財團法人民間司法改革基金會備份。
